臺灣新竹地方法院刑事判決
                                      109年度易字第761號
公  訴  人  臺灣新竹地方檢察署檢察官 
被      告  張清合




上列被告因竊盜等案件，經檢察官提起公訴（109 年度偵緝字第
131 號），被告就被訴事實為有罪之陳述，本院依簡式審判程序
審理，判決如下：
    主      文
張清合犯竊盜未遂罪，處有期徒刑參月，如易科罰金，以新臺幣
壹仟元折算壹日；又犯恐嚇危害安全罪，處拘役參拾日，如易科
罰金，以新臺幣壹仟元折算壹日。
扣案之鑰匙壹支沒收。
    事實及理由
一、本案犯罪事實及證據，除證據部分應補充「被告張清合於本
    院準備程序及審理時之自白（見本院卷第139 、144 頁）」
    外，餘均引用檢察官起訴書之記載（如附件）。
二、論罪科刑：
（一）被告張清合行為後，刑法第305 條業於108 年12月25日修
      正公布，自108 年12月27日起生效施行，惟此次修正僅將
      上開條文之罰金數額調整換算後予以明定，罰金數額實質
      上並未變動，自不生新舊法比較適用問題，應逕予適用上
      開條文現行之規定。核被告所為，係犯刑法第320 條第3
      項、第1 項之竊盜未遂罪及同法第305 條之恐嚇危害安全
      罪。就被告持開山刀揮砍告訴人張宸瑋、彭成煒所駕駛之
      自小客車、自小貨車之部分，係以一恐嚇行為同時恐嚇告
      訴人張宸瑋、彭成煒而觸犯數罪名，為同種想像競合犯，
      應依刑法第55條前段之規定，從一重處斷；又其係以一行
      為同時觸犯恐嚇罪及毀損罪（被告毀損告訴人張宸瑋車輛
      部分，經告訴人張宸瑋撤回告訴，此部分不另為公訴不受
      理，詳如後述），為異種想像競合犯，應依刑法第55條之
      規定，從一重之恐嚇罪處斷。被告所犯上開竊盜未遂罪及
      恐嚇危害安全罪間，犯意各別，行為互殊，應予分論併罰
      。
（二）被告竊取娃娃機內物品之犯行，雖已著手於竊盜行為之實
      行，惟因無法撬開娃娃機而未得逞，乃著手於犯罪行為之
      實行而不遂，為未遂犯，爰依刑法第25條第2 項之規定，
      按既遂犯之刑度減輕其刑。
（三）爰以行為人之責任為基礎，審酌被告有多次竊盜前科紀錄
      ，且前於108 年5 月21日在同一地點以相同手法行竊得逞
      ，經臺灣地方檢察署檢察官以108 年度偵字第6499號聲請
      簡易判決處刑等情，此有臺灣高等法院被告前案紀錄表1
      份、上開聲請簡易判決處刑書（見本院卷第77頁至第80頁
      ）附卷可佐，竟又再度犯下本案，顯然欠缺尊重他人財產
      權之觀念，又於本案犯行曝光後持刀恐嚇告訴人張宸瑋、
      彭成煒，顯見其法治觀念偏差，實不應輕縱，惟考量被告
      本案確未有所得，另已與告訴人張宸瑋達成和解，並於偵
      查中否認犯行，嗣於本院準備、審理時終能坦承犯行之犯
      後態度，兼衡被告犯罪目的、情節、手段、行為態樣及其
      智識程度、家庭經濟狀況等一切情狀，量處如主文所示之
      刑，併諭知易科罰金之折算標準。
三、沒收：末按供犯罪所用、犯罪預備之物或犯罪所生之物，屬
    於犯罪行為人者，得沒收之，刑法第38條第2 項前段定有明
    文。經查扣案鑰匙1 支為被告所有，且係供其為前揭竊盜犯
    行時所用之物一節，為被告於警詢及本院審理供述明確（見
    109 年度偵字第766 卷及本院卷第139 頁），爰依刑法第38
    條第2項前段之規定宣告沒收之。至未扣案開山刀1 把，業
    已經被告丟棄，無法證明尚存在，為免將來執行困難，爰不
    為沒收之諭知，附此敘明。
四、按告訴乃論之罪，告訴人於第一審辯論終結前得撤回其告訴
    ，又告訴經撤回者，應諭知不受理之判決，刑事訴訟法第23
    8 條第1 項、第303 條第3 款分別定有明文。查起訴書所指
    被告涉犯毀損罪嫌部分，茲據告訴人張宸瑋具狀撤回告訴，
    有卷附聲請撤回告訴狀1 紙（見本院卷第117 頁）為憑，揆
    諸前開說明，本應為不受理之諭知，惟依起訴意旨，此部分
    犯行若成立犯罪，與被告前揭經判決有罪之恐嚇罪部分具有
    想像競合犯之裁判上一罪關係，爰不另為不受理之諭知。
據上論斷，應依刑事訴訟法第273 條之1 第1 項、第299 條第1
項前段、第310 條之2 、第454 條第2 項，判決如主文。
本案經檢察官黃翊雯提起公訴，檢察官劉得為到庭執行職務。
中    華    民    國   109    年    12    月   15     日
                  刑事第三庭  法  官   黃怡文
以上正本證明與原本無異。
如不服本判決應於收受本判決後20日內向本院提出上訴書狀，上
訴書狀應敘述具體理由。上訴書狀未敘述上訴理由者，應於上訴
期間屆滿後20日內補提理由書狀於本院(均須按他造當事人之人
數附繕本 )「切勿逕送上級法院」。 
中　　華　　民　　國　　109 　年　　12　　月　　16　　日
                              書記官   謝沛真
附錄論罪科刑法條：
中華民國刑法第305條
以加害生命、身體、自由、名譽、財產之事，恐嚇他人致生危害
於安全者，處 2 年以下有期徒刑、拘役或 3 百元以下罰金。
中華民國刑法第320條
意圖為自己或第三人不法之所有，而竊取他人之動產者，為竊盜
罪，處 5 年以下有期徒刑、拘役或 50 萬元以下罰金。
意圖為自己或第三人不法之利益，而竊佔他人之不動產者，依前
項之規定處斷。
前二項之未遂犯罰之。
（附件）
臺灣新竹地方檢察署檢察官起訴書
                                    109年度偵緝字第131號
    被　　　告　張清合　男　25歲（民國00年0月00日生）
                        住屏東縣○○鄉○○村00鄰○○路00
                        0號
                        居臺北市○○區○○路000號
                        （另案在法務部○○○○○○○○羈
                          押中）
                        國民身分證統一編號：Z000000000號
上列被告因竊盜等案件，已經偵查終結，認應提起公訴，茲將犯
罪事實及證據並所犯法條分敘如下：
        犯罪事實
一、張清合、曾佳芬（通緝中）、何書帆（通緝中）共同基於竊
    盜之犯意，於民國 108 年 11 月 13 日 1 時 40 分許，趁
    張宸瑋所經營位於新竹縣○○鄉○○路○段 000000號「夾
    很大娃娃機店」無人看管之際，由曾佳芬、何書帆負責把風
    ，張清合則持鑰匙撬娃娃機欲竊取內部之物品，然因無法撬
    開娃娃機而未遂。嗣張宸瑋發現張清合上開行為且張清合欲
    駕駛自小客車 HG-5453 號搭載曾佳芬、何書帆離開現場，
    即通知其友人即彭成煒分別駕駛 ALF-7527 號自小客車及
    AUE-3790 號自小貨車尾隨張清合所駕駛之車輛，於同日 2
    時 30 分許，行經新竹縣○○鄉○○路 00 號旁空地，因張
    宸瑋欲阻止張清合、曾佳芬、何書帆等 3 人駕車離去，遂
    與彭成煒駕駛上開車輛擋住張清合所駕駛之車輛，張清合見
    狀後，竟基於毀損及恐嚇之犯意，持車內之開山刀揮砍張宸
    瑋、彭成煒所駕駛之上開自小客車、自小貨車，致使張宸瑋
    與彭成煒心生畏懼及張宸瑋之 ALF-7527 號自小客車板金及
    烤漆、彭成煒 AUE-3790 號自小貨車車窗玻璃、板金及烤漆
    毀損至令不堪使用。
二、案經張宸瑋、彭成煒訴請新竹縣政府警察局新湖局報告偵辦
    。
         證據並所犯法條
一、證據清單及待證事實：

編號 證據名稱 待證事實 1 被告張清合於警詢及偵查中之供述。 先於警詢稱鑰匙本來帶在身上，一開始有想偷櫥窗內的東西，後來放棄沒拿，我就把櫥窗關起來等語，後又於偵查中改稱我只是好奇心試鑰匙等語。 2 證人即告訴人張宸瑋、彭成煒於警詢及偵查中之指證。（已具結） 全部犯罪事實。 3 證人徐薇茹、許博凱於警詢之證述。 全部犯罪事實。 4 監視器翻拍畫面。 證明被告之竊盜犯行。 5 車輛毀損照片、估價單。 證明被告之恐嚇、毀損犯行。 


二、核被告張清合所為，係犯刑法第 320 條第 3 項、第 1 項
    之竊盜未遂、同法第 305 條之恐嚇及同法第 354 條之毀損
    罪嫌。被告所犯同法第 305 條之恐嚇及同法第 354 條之毀
    損罪嫌，係一行為觸犯數罪名，請依刑法第 55 條之規定，
    從一重即恐嚇罪處斷。另所犯恐嚇罪及竊盜未遂罪，犯意各
    別，行為互殊，請分論併罰。
三、依刑事訴訟法第251條第1項提起公訴。
    此　致
臺灣新竹地方法院
中　　華　　民　　國　 109　　年　　7 　　月　　31　　日
                              檢  察  官  黃翊雯
本件正本證明與原本無異
中　　華　　民　　國　 109　　年　　8 　　月　　24　　日
                              書  記  官  劉儀芳
所犯法條
刑法第320條第3項、第1項
第354條
第305條
中華民國刑法第320條
意圖為自己或第三人不法之所有，而竊取他人之動產者，為竊盜
罪，處 5 年以下有期徒刑、拘役或 50 萬元以下罰金。
意圖為自己或第三人不法之利益，而竊佔他人之不動產者，依前
項之規定處斷。
前二項之未遂犯罰之。
中華民國刑法第354條
（毀損器物罪）
毀棄、損壞前二條以外之他人之物或致令不堪用，足以生損害於
公眾或他人者，處 2 年以下有期徒刑、拘役或 5 百元以下罰金
。
中華民國刑法第305條
（恐嚇危害安全罪）
以加害生命、身體、自由、名譽、財產之事，恐嚇他人致生危害
於安全者，處 2 年以下有期徒刑、拘役或 3 百元以下罰金。